臺灣嘉義地方法院刑事簡易判決　　　　99年度嘉簡字第1887號
聲　請　人　臺灣嘉義地方法院檢察署檢察官
被　　　告　林守益
選任辯護人　吳碧娟律師
上列被告因重利等案件，經檢察官提起公訴（99年度偵字第6701
、6938號），被告自白犯罪，本院認宜以簡易判決處刑，裁定本
案不經通常程序，逕以簡易判決處刑如下：
    主  文
林守益犯常業重利罪，處有期徒刑捌月，減為有期徒刑肆月，如
易科罰金，以銀元參佰元即新臺幣玖佰元折算壹日。又犯重利罪
，共伍拾參罪，各處有期徒刑貳月，如易科罰金，均以新臺幣壹
仟元折算壹日。應執行有期徒刑壹年肆月，如易科罰金，以銀元
參佰元即新臺幣玖佰元折算壹日，緩刑肆年。
    犯 罪 事 實 及 理 由
一、犯罪事實部分：
    林守益為址設嘉義縣義竹鄉義竹村19鄰義竹108-93號1樓（
    原址設於108之88號）「中亞當舖」之負責人，其明知經營
    當舖業接受借款人質當借款時，應實際取得、占有借款人質
    當之動產，不得僅接受借款人提供主管機關所核發之證照、
    私人身分證明文件及本（支）票等作為借款之擔保，否則即
    不符合質當之行為，而不適用當舖業法之規定，仍於平日處
    理該當舖放款、取息等手續時，利用經營前揭「中亞當舖」
    之機會，竟分別基於乘他人急迫貸以金錢而取得與原本顯不
    相當重利之常業重利犯意（附表壹編號一、二部分）及乘他
    人急迫貸以金錢而取得與原本顯不相當重利之犯意（附表壹
    編號三、四所示各次借款部分），乘附表壹所示之借款人因
    經濟狀況不佳，需錢孔急，而於附表壹「借款日期」欄所示
    之日期至「中亞當舖」表示需借款之際，未實際收取借款人
    典當如附表壹所示之車輛，而未取得、占有典當標的物，即
    由附表壹所示之借款人提供附表貳至肆所示之面額相當於借
    款金額之支票作為借款之擔保及簽具當票後，逕以附表壹所
    示之金錢，借款予附表壹所示之借款人，並於借款時預扣如
    附表壹所示利息之方式，以此方式取得與原本顯不相當之重
    利。
二、上揭事實，有下列證據足資證明：
(一)被告林守益於本院99年度易字第737 號案件準備程序及本案
    調查時之自白。
(二)被害人吳天養、周清立、陳世錚、邱崇成於調查局及偵訊時
    之證述。
(三)法務部調查局嘉義縣調查站指認犯罪嫌疑人紀錄表。
(四)義竹鄉農會99年3月8日0990000965號函及所附顧客基本資料
    查詢單與農會交易明細表。
(五)被告名片1張。
三、論罪科刑：
(一)被告附表壹編號一、二行為後，刑法業於94年2月2日修正公
    布，95年7月1日起施行。按行為後法律有變更者，適用行為
    時之法律，但行為後之法律有利於行為人者，適用最有利於
    行為人之法律，修正後刑法第2條第1項定有明文。經查：
  1.修正後刑法業將刑法第345 條之常業重利罪刪除，惟刑法第
    344 條重利罪，其法定刑為1 年以下有期徒刑、拘役或科或
    併科1 千元以下罰金；修正前刑法第345 條之常業重利罪之
    法定刑則為5 年以下有期徒刑，得併科3 千元。基此，本案
    被告所犯如附表壹編號一、二所示重利犯行，倘論以數罪，
    以法定最重本刑計算，其分論併罰之刑度將超過重利之最重
    本刑，故仍以適用修正前刑法第345 條常業重利罪處斷，對
    被告較為有利。
  2.被告行為後，刑法第33條第5 款關於「罰金：一元以上」之
    規定，修正公布為「罰金：新臺幣一千元以上，以百元計算
    之」，刑法法定本刑中列有罰金刑者，其法定最低度罰金刑
    因之提高，涉及科刑規範變更，自有新舊法比較必要，比較
    結果，以舊法有利於行為人。
  3.刑法第51條第5 款原規定多數有期徒刑合併應執行之刑不得
    逾20年，刑法95年7月1日修正施行後，提高合併應執行之最
    高度刑期為30年，又定執行刑為科刑規範事項，自有就新舊
    法比較必要（最高法院95年第8 次刑事庭會議決議參照），
    比較後應適用最有利於行為人之舊法。
  4.綜合上述刑罰權規範內容變更之條文，修正前、後之比較，
    修正前「刑法第33條第5款最低度罰金刑為1元以上、刑法第
    第51條第5 款多數有期徒刑合併應執行之刑不得逾20年、刑
    法第345條常業重利僅論以1罪」等，均以適用舊法最有利於
    被告，自應一體適用修正前之刑法規定論處。
  5.至以下之條文，於被告附表壹編號一、二行為後雖亦經修正
    ，而對被告生「利」或「不利」之結果，惟無罪刑不可分之
    關係，無庸一體適用法律，得分別依刑法第二條第一項適用
    較有利於被告之法律：
 (1)附表壹編號一、二所示被告行為後，刑法第41條第1 項前段
    易科罰金折算標準之規定，亦經修正並於95年7月1日施行，
    修正前易科罰金之折算標準，係以銀元1元以上3元以下折算
    1 日，依修正前罰金罰鍰提高標準條例第2 條（現已廢止）
    之規定，就其原定數額提高為1百倍折算1日，換算成新臺幣
    ，最高係以9百元折算1日，上開規定修正後，易科罰金之折
    算標準則係以新臺幣1千元、2千元、3千元折算1日，以修正
    前之規定較有利於被告。
 (2)併合處罰之數罪，其各罪均得易科罰金，若應執行逾6 個月
    ，得否易科罰金，依95年7月1日修正施行前之刑法第41條第
    2 項規定，仍得易科罰金；95年7月1日修正施行之刑法第41
    條第2項規定，則不得易科罰金；嗣於98年6月19日經大法官
    會議釋字第662 號解釋文則將95年7月1日修正施行之刑法第
    41條第2 項規定宣告違憲，並自該號解釋公布之日起失其效
    力；嗣98年12月30日修正，99年1月1日生效施行之刑法第41
    條第8項規定，其應執行之刑逾6月，仍有同條第一項規定之
    適用得易科罰金。經比較行為時法、中間時法及裁判時法，
    以適用裁判時法即99年1月1日生效施行之刑法第41條第8 項
    規定（行為時法與裁判時法同為得易科罰金之法律，其刑罰
    效果並無不同，自應依適用法律之一般原則，適用裁判時法
    ）較有利於被告。
 (3)按數罪併罰，有2 裁判以上，部分裁判之易科罰金標準係依
    舊法諭知，另部分裁判則依新法諭知，合併定刑後之易科罰
    金標準，依刑法第2 條規定意旨，應以最有利於受刑人之標
    準折算（最高法院刑事判決98年度台非字第18號判決意旨參
    照）。查被告附表壹編號一、二之常業重利犯行所宣告之刑
    係依95年7月1日修正施行前之41條第1 項規定諭知易科罰金
    之折算標準，而附表編號三、四之各次重利犯行則係依95年
    7月1日修正施行後之41條第1 項規定諭知易科罰金之折算標
    準（均詳后述），揆諸上開說明，應以對被告較有利之95年
    7月1日修正施行前之41條第1 項規定，作為合併定刑後之易
    科罰金折算標準。
(二)按刑法上所謂常業犯，指反覆以同種類行為為目的之社會活
    動之職業性犯罪而言，至於犯罪所得之多寡，是否恃此犯罪
    為唯一之謀生職業，則非所問，縱令兼有其他職業，仍無礙
    於該常業犯罪之成立（最高法院85年台上字第510 號判例參
    照）。查被告假經營當舖業之名，行借款收取重利之實，而
    於附表壹編號一、二所示之借款期間，多次貸放款項與急需
    現金周轉之吳天養、邱崇成等人，堪認其係反覆從事重利行
    為，而有以貸與金錢取得與原本顯不相當之重利恃以維生之
    意。故核被告附表壹編號一、二所為，係犯修正前刑法第34
    5 條之常業重利罪。所犯附表壹編號三、四各次重利犯行，
    係於95年7月1日刑法刪除常業重利罪後所為，已無常業重利
    罪之適用，且與壹編號一、二之常業重利犯行，犯意各別，
    行為互殊，應分論併罰。爰審酌被告高中畢業之智識程度，
    正值青壯之年，肢體健全，不思勞動獲取報酬，竟趁他人急
    迫之際貸與金錢獲取重利，於社會金融秩序有不利影響，然
    其前無任何犯罪前案紀錄，有臺灣高等法院被告前案紀錄1
    份在卷可稽，素行尚佳，且犯後業與附表壹編號一、二、四
    之被害人成立和解，有和解書3 分在卷可佐（見本院卷第37
    、38、45頁），獲各該被害人諒解，至被告雖未與附表壹編
    號三之被害人周清立和解，然被害人周清立於本院審理時陳
    稱，其至目前為止積欠被告之本金約100萬元，和解條件為
    積欠被告本金，有錢時才願意返還，但被告須先返還已收取
    之利息，且2者不得互為抵銷等語（見本院99年度易字第737
    號卷第72頁），無異係要求無息借款，且清償期限由被害人
    自為決定，若被害人周清立無錢，則無須返還，有以刑逼民
    之嫌，其和解條件不當，至為明灼；被告則於本院審理時當
    庭表示將被告尚積欠之215萬元債權減縮為100萬元，拋棄11
    5 萬元之債權，且若周清立能證明被告向其所收取之利息逾
    115 萬元，願再將多收取部分予以返還，至未收取之利息則
    予以拋棄，僅請求被告積欠之本金100 萬元等語（見本院99
    年度易字第737 號卷第72頁，及本院卷第22頁），足認被告
    犯後業已盡力與被害人和解，彌補被害人損害，態度良好等
    一切情狀，各量處如主文所示之刑，並就附表壹編號三、四
    共計53次重利犯行所宣告之刑，依現行刑法第41條第1 項規
    定，均諭知易科罰金之折算標準。
(三)又被告附表壹編號一、二之常業重利犯行，其犯罪時間係在
    96年4 月24日前，合於減刑條件，爰併依中華民國九十六年
    罪犯減刑條例第2條第1項第3 款之規定，減其宣告刑二分之
    一，並依95年7月1日施行修正前刑法第41條第1 項之規定諭
    知易科罰金之折算標準。及就被告附表壹編號一、二之常業
    重利犯行所處徒刑，與附表壹編號三、四各次重利犯行所處
    徒刑，定其應執行之刑，並依95年7月1日施行修正前刑法第
    41條第1 項之規定諭知易科罰金之折算標準。
(四)另查被告前並無任何前案紀錄，而未曾受有期徒刑以上刑之
    宣告，業如前述，其因一時思慮不週，致罹刑章，事後已坦
    承犯行，且與附表壹編號一、二、四之被害人成立和解，獲
    渠等諒解，各該被害人並均表明希望法院能予被告緩刑機會
    （見本院99年度易字第737 號卷第42、45頁）；至被告雖未
    能與附表壹編號三之被害人周清立和解，其緣由業如前述，
    被告並當庭拋棄對被害人周清立115 萬元之債權，參以被告
    並向財團法人臺灣兒童暨家庭扶助基金會嘉義分事務所捐款
    10萬元，有郵政劃撥儲金存款收據正本1 份附卷可佐（見本
    院卷第8 頁），足認被告深有悔意，經此偵審程序，當知警
    惕，信無再犯之虞，本院因認被告所受宣告之刑，以暫不執
    行為適當，爰併予宣告緩刑4 年，用啟自新。
四、依刑事訴訟法第449條第2項、第450條第1項、第454條第1項
    ，刑法第2條第1項、第345條（修正前）、第344條、第41條
    第1項前段（修正前及現行法）、刑法第41條第8項、第51條
    第5款（修正前）、第74條第1項第1款，廢止前罰金罰鍰提
    高標準條例第2條、現行法規所定貨幣單位折算新臺幣條例
    第2條，中華民國九十六年罪犯減刑條例第2條第1項第3款、
    第7條、第9條、第11條，逕以簡易判決處刑如主文。
五、如不服本判決，應於判決送達後10日內向本院提出上訴狀（
    應附繕本）。
中    華    民    國    100    年    1    月    26    日
                  嘉義簡易庭    法  官  啟夫
上列正本證明與原本無異。
如不服本判決，應於判決送達後10日內向本院提出上訴狀（應附
繕本）。告訴人或被害人如對於本判決不服者，應具備理由請求
檢察官上訴，其上訴期間之計算係以檢察官收受判決正本之日期
為準。
中    華    民    國   100    年    1     月    26    日
                                書記官  侯麗茹
附錄論罪科刑法條
中華民國刑法第344條
（重利罪）
乘他人急迫、輕率或無經驗貸以金錢或其他物品，而取得與原本
顯不相當之重利者，處 1 年以下有期徒刑、拘役或科或併科 1
千元以下罰金。
修正前刑法第345條
以犯前條之罪為常業者，處5 年以下有期徒刑，得併科3 千元以
下罰金。
附表壹：
┌──┬─────┬───────┬────────┬───────┬────────┐
│編號│  借款人  │   借款日期   │借款金額（單位：│計  息  方  式│   擔  保  品   │
│    │          │              │新臺幣）及次數  │              │                │
│    │          │              │                │              │                │
├──┼─────┼───────┼────────┼───────┼────────┤
│ 一 │  吳天養  │附表貳所示到期│共14次，詳附表貳│利息採預扣之方│均以支票作為抵押│
│    │          │日前1個月左右 │所示之金額，惟均│式，以月息9％ │，其中94 年9月25│
│    │          │。即94年2月間 │會預扣第1期利息 │計算。        │日未能兌現之支票│
│    │          │至94年8月間某 │。              │              │，改以車號2496-L│
│    │          │日止。        │                │              │T號自用小貨車（ │
│    │          │              │                │              │未留車）為抵押。│
├──┼─────┼───────┼────────┼───────┼────────┤
│ 二 │  邱崇成  │94年1月間某日 │借款2次共40萬元 │利息採預扣之方│(1)6萬元係以邱崇 │
│    │          │借款6萬元；另 │。預扣利息共計2 │式，以月息5％ │  成所以邱崇成所│
│    │          │94年2月間某日 │萬元，是數次借款│計算。        │  有之自用小客車│
│    │          │借款34萬元    │共得38萬元。    │              │  為抵押（未留車│
│    │          │              │                │              │  ）。          │
│    │          │              │                │              │(2)34萬元係以支票│
│    │          │              │                │              │  為抵押。      │
├──┼─────┼───────┼────────┼───────┼────────┤
│ 三 │  周清立  │詳附表參所示。│共29次，詳附表參│利息採預扣之方│被害人周清立以支│
│    │          │即票載發票日前│之票面金額。惟均│式，以月息9％ │票向被告借款，支│
│    │          │30 至40天前（ │會預扣第1期利息 │計算。        │票開立之日期，係│
│    │          │98 年3月間起至│。              │              │借款日後起算30日│
│    │          │98 年11月19日 │                │              │至40日。        │
│    │          │止）。        │                │              │被害人借款支票詳│
│    │          │              │                │              │如附表參。      │
├──┼─────┼───────┼────────┼───────┼────────┤
│ 四 │  陳世錚  │附表肆所示兌現│共24次，詳附表肆│利息採預扣之方│以義竹農會帳號  │
│    │          │日期前1個月左 │所示之金額，惟均│式，以月息9％ │000000000多張支 │
│    │          │右。          │會預扣第1期利息 │計算。        │票向被告林守益借│
│    │          │即98年5月間起 │。              │              │款，由林守益之妻│
│    │          │至98年10月間止│                │              │柳玉蓮以鹿草鄉農│
│    │          │。            │                │              │會帳號000000000 │
│    │          │              │                │              │代收，明細詳如附│
│    │          │              │                │              │表肆。          │
└──┴─────┴───────┴────────┴───────┴────────┘
 附表貳、吳天養
┌──┬─────┬──────────┬──────┬──────┬────────┐
│編號│ 借款金額 │    質押擔保物品    │ 票據到期日 │   提示人   │備            註│
│    │（新台幣）│                    │            │            │                │
├──┼─────┼──────────┼──────┼──────┼────────┤
│ 1  │  50,000  │支票，票號0000000   │94年3月23日 │中國信託商業│                │
│    │          │                    │            │銀行新營分行│                │
│    │          │                    │            │000000000000│                │
├──┼─────┼──────────┼──────┼──────┼────────┤
│ 2  │  50,000  │支票，票號0000000   │94年3月23日 │    同上    │原記載94年4月30 │
│    │          │                    │            │            │日到期為誤      │
├──┼─────┼──────────┼──────┼──────┼────────┤
│ 3  │  30,000  │支票，票號0000000   │94年4月30日 │第一銀行鹽水│原記載94年5月9日│
│    │          │                    │            │分行-林守益 │到期為誤        │
│    │          │                    │            │00000000000 │                │
├──┼─────┼──────────┼──────┼──────┼────────┤
│ 4  │  40,000  │支票，票號0000000   │94年5月6日  │    同上    │                │
├──┼─────┼──────────┼──────┼──────┼────────┤
│ 5  │  80,000  │支票，票號0000000   │94年5月19日 │    同上    │                │
├──┼─────┼──────────┼──────┼──────┼────────┤
│ 6  │  50,000  │支票，票號0000000   │94年5月23日 │    同上    │                │
├──┼─────┼──────────┼──────┼──────┼────────┤
│ 7  │ 140,000  │支票，票號0000000   │94年6月3日  │合作金庫商業│                │
│    │          │                    │            │銀行北嘉義分│                │
│    │          │                    │            │行-000000000│                │
│    │          │                    │            │3283        │                │
├──┼─────┼──────────┼──────┼──────┼────────┤
│ 8  │  70,000  │支票，票號0000000   │94年6月21日 │第一銀行鹽水│                │
│    │          │                    │            │分行-林守益 │                │
│    │          │                    │            │00000000000 │                │
├──┼─────┼──────────┼──────┼──────┼────────┤
│ 9  │  80,000  │支票，票號0000000   │94年6月29日 │    同上    │                │
├──┼─────┼──────────┼──────┼──────┼────────┤
│ 10 │  80,000  │支票，票號0000000   │94年7月28日 │    同上    │                │
├──┼─────┼──────────┼──────┼──────┼────────┤
│ 11 │  80,000  │支票，票號0000000   │94年7月28日 │    同上    │                │
├──┼─────┼──────────┼──────┼──────┼────────┤
│ 12 │  80,000  │支票，票號0000000   │94年8月26日 │    同上    │                │
├──┼─────┼──────────┼──────┼──────┼────────┤
│ 13 │  80,000  │支票，票號0000000   │94年8月29日 │    同上    │                │
├──┼─────┼──────────┼──────┼──────┼────────┤
│ 14 │  80,000  │2496-LT號自用小貨車 │94年9月25日 │    同上    │原以支票票號0193│
│    │          │（未留車）          │            │            │025為抵押因退票 │
│    │          │                    │            │            │未能兌現改以左列│
│    │          │                    │            │            │擔保品為抵押    │
└──┴─────┴──────────┴──────┴──────┴────────┘
 附表參、周清立
┌──┬─────┬──────────┬──────┬──────┬────────┐
│編號│ 借款金額 │    質押擔保物品    │ 票據到期日 │   提示人   │備            註│
│    │（新台幣）│                    │            │            │                │
├──┼─────┼──────────┼──────┼──────┼────────┤
│ 1  │ 350,000  │支票，票號FA0000000 │98年4月15日 │義竹農會    │                │
│    │          │                    │            │-柳玉蓮     │                │
│    │          │                    │            │000000000   │                │
├──┼─────┼──────────┼──────┼──────┼────────┤
│ 2  │ 350,000  │支票，票號YA0000000 │98年5月5日  │京城銀行鹽水│                │
│    │          │                    │            │分行-林守益 │                │
│    │          │                    │            │000000000000│                │
├──┼─────┼──────────┼──────┼──────┼────────┤
│ 3  │ 200,000  │支票，票號YA0000000 │98年5月11日 │    同上    │                │
├──┼─────┼──────────┼──────┼──────┼────────┤
│ 4  │ 350,000  │支票，票號YA0000000 │98年5月22日 │    同上    │                │
├──┼─────┼──────────┼──────┼──────┼────────┤
│ 5  │ 350,000  │支票，票號FA0000000 │98年6月10日 │義竹農會    │98年5月4日借款  │
│    │          │                    │            │-柳玉蓮     │                │
│    │          │                    │            │000000000   │                │
├──┼─────┼──────────┼──────┼──────┼────────┤
│ 6  │ 200,000  │支票，票號FA0000000 │98年6月16日 │    同上    │98年5月8日借款  │
├──┼─────┼──────────┼──────┼──────┼────────┤
│ 7  │ 250,000  │支票，票號FA0000000 │98年6月22日 │    同上    │98年5月15日借款 │
├──┼─────┼──────────┼──────┼──────┼────────┤
│ 8  │ 250,000  │支票，票號FA0000000 │98年7月1日  │    同上    │98年6月1日借款  │
├──┼─────┼──────────┼──────┼──────┼────────┤
│ 9  │ 200,000  │支票，票號FA0000000 │98年7月22日 │    同上    │98年6月23日借款 │
├──┼─────┼──────────┼──────┼──────┼────────┤
│ 10 │ 200,000  │支票，票號FA0000000 │98年8月3日  │    同上    │98年6月23日借款 │
├──┼─────┼──────────┼──────┼──────┼────────┤
│ 11 │ 250,000  │支票，票號FA0000000 │98年8月7日  │    同上    │98年7月1日借款  │
├──┼─────┼──────────┼──────┼──────┼────────┤
│ 12 │ 350,000  │支票，票號FA0000000 │98年8月21日 │    同上    │98年7月13日借款 │
│    │          │                    │            │            │原票號FA0000000 │
│    │          │                    │            │            │為誤            │
├──┼─────┼──────────┼──────┼──────┼────────┤
│ 13 │ 350,000  │支票，票號FA0000000 │98年8月27日 │    同上    │98年7月3日借款  │
├──┼─────┼──────────┼──────┼──────┼────────┤
│ 14 │ 250,000  │支票，票號FA0000000 │98年9月11日 │    同上    │98年7月30日借款 │
├──┼─────┼──────────┼──────┼──────┼────────┤
│ 15 │ 200,000  │支票，票號FA0000000 │98年9月18日 │    同上    │98年8月3日借款  │
├──┼─────┼──────────┼──────┼──────┼────────┤
│ 16 │ 250,000  │支票，票號FA0000000 │98年10月7日 │    同上    │98年8月27日借款 │
├──┼─────┼──────────┼──────┼──────┼────────┤
│ 17 │ 350,000  │支票，票號FA0000000 │98年10月14日│    同上    │98年8月31日借款 │
├──┼─────┼──────────┼──────┼──────┼────────┤
│ 18 │ 350,000  │支票，票號FA0000000 │98年10月19日│    同上    │98年9月9日借款  │
├──┼─────┼──────────┼──────┼──────┼────────┤
│ 19 │ 300,000  │支票，票號FA0000000 │98年10月28日│    同上    │98年9月10日借款 │
├──┼─────┼──────────┼──────┼──────┼────────┤
│ 20 │ 250,000  │支票，票號FA0000000 │98年11月5日 │    同上    │98年9月18日借款 │
├──┼─────┼──────────┼──────┼──────┼────────┤
│ 21 │ 350,000  │支票，票號FA0000000 │98年11月12日│    同上    │98年10月14日借款│
├──┼─────┼──────────┼──────┼──────┼────────┤
│ 22 │ 250,000  │支票，票號FA0000000 │98年11月19日│    同上    │98年10月7日借款 │
├──┼─────┼──────────┼──────┼──────┼────────┤
│ 23 │ 350,000  │支票，票號FA0000000 │98年11月23日│存款不足跳票│98年10月19日借款│
├──┼─────┼──────────┼──────┼──────┼────────┤
│ 24 │ 350,000  │支票，票號FA0000000 │98年11月30日│存款不足跳票│98年10月19日借款│
├──┼─────┼──────────┼──────┼──────┼────────┤
│ 25 │ 300,000  │支票，票號BA0000000 │98年12月4日 │存款不足跳票│98年10月28日借款│
├──┼─────┼──────────┼──────┼──────┼────────┤
│ 26 │ 250,000  │支票，票號FA0000000 │98年12月10日│存款不足跳票│98年11月5日借款 │
├──┼─────┼──────────┼──────┼──────┼────────┤
│ 27 │ 350,000  │支票，票號FA0000000 │98年12月17日│存款不足跳票│98年11月12日借款│
├──┼─────┼──────────┼──────┼──────┼────────┤
│ 28 │ 350,000  │支票，票號FA0000000 │98年12月28日│存款不足跳票│98年11月13日借款│
├──┼─────┼──────────┼──────┼──────┼────────┤
│ 29 │ 200,000  │支票，票號FA0000000 │99年1月4日  │存款不足跳票│98年11月19日借款│
└──┴─────┴──────────┴──────┴──────┴────────┘
附表肆、陳世錚
┌──┬─────┬──────────┬──────┬───────┐
│編號│ 借款金額 │    質押擔保物品    │ 票據兌現日 │備          註│
│    │（新台幣）│                    │            │              │
├──┼─────┼──────────┼──────┼───────┤
│ 1  │ 150,000  │支票，票號123171    │98年6月2日  │由柳玉蓮以鹿草│
│    │          │                    │            │鄉農會帳號    │
│    │          │                    │            │000000000代收 │
│    │          │                    │            │              │
├──┼─────┼──────────┼──────┼───────┤
│ 2  │ 250,000  │支票，票號123175    │98年6月15日 │    同上      │
├──┼─────┼──────────┼──────┼───────┤
│ 3  │ 300,000  │支票，票號123177    │98年6月22日 │    同上      │
├──┼─────┼──────────┼──────┼───────┤
│ 4  │ 300,000  │支票，票號123184    │98年6月29日 │    同上      │
├──┼─────┼──────────┼──────┼───────┤
│ 5  │ 160,000  │支票，票號123187    │98年7月2日  │    同上      │
├──┼─────┼──────────┼──────┼───────┤
│ 6  │ 150,000  │支票，票號123193    │98年7月10日 │    同上      │
├──┼─────┼──────────┼──────┼───────┤
│ 7  │ 300,000  │支票，票號123198    │98年7月21日 │    同上      │
├──┼─────┼──────────┼──────┼───────┤
│ 8  │ 160,000  │支票，票號123200    │98年7月29日 │    同上      │
├──┼─────┼──────────┼──────┼───────┤
│ 9  │ 100,000  │支票，票號124652    │98年8月5日  │    同上      │
├──┼─────┼──────────┼──────┼───────┤
│ 10 │ 250,000  │支票，票號124661    │98年8月13日 │    同上      │
├──┼─────┼──────────┼──────┼───────┤
│ 11 │ 220,000  │支票，票號124668    │98年8月19日 │    同上      │
├──┼─────┼──────────┼──────┼───────┤
│ 12 │ 300,000  │支票，票號124671    │98年8月27日 │    同上      │
├──┼─────┼──────────┼──────┼───────┤
│ 13 │ 160,000  │支票，票號124680    │98年9月4日  │    同上      │
├──┼─────┼──────────┼──────┼───────┤
│ 14 │ 240,000  │支票，票號124683    │98年9月14日 │    同上      │
├──┼─────┼──────────┼──────┼───────┤
│ 15 │ 250,000  │支票，票號124690    │98年9月18日 │    同上      │
├──┼─────┼──────────┼──────┼───────┤
│ 16 │ 150,000  │支票，票號124695    │98年9月25日 │    同上      │
├──┼─────┼──────────┼──────┼───────┤
│ 17 │ 250,000  │支票，票號124698    │98年10月2日 │    同上      │
├──┼─────┼──────────┼──────┼───────┤
│ 18 │ 170,000  │支票，票號124700    │98年10月9日 │    同上      │
├──┼─────┼──────────┼──────┼───────┤
│ 19 │ 100,000  │支票，票號123170    │98年10月16日│    同上      │
├──┼─────┼──────────┼──────┼───────┤
│ 20 │ 200,000  │支票，票號124666    │98年10月20日│    同上      │
├──┼─────┼──────────┼──────┼───────┤
│ 21 │ 200,000  │支票，票號11561     │98年10月27日│    同上      │
├──┼─────┼──────────┼──────┼───────┤
│ 22 │ 250,000  │支票，票號11568     │98年11月3日 │    同上      │
├──┼─────┼──────────┼──────┼───────┤
│ 23 │ 300,000  │支票，票號11570     │98年11月12日│    同上      │
├──┼─────┼──────────┼──────┼───────┤
│ 24 │ 350,000  │支票，票號11572     │98年11月24日│    同上      │
└──┴─────┴──────────┴──────┴───────┘